{"present": {"1 Singular": {"Affirmative": "s\u00e9idim", "Question": "an s\u00e9idim?", "Negative": "n\u00ed sh\u00e9idim"}, "2 Singular": {"Affirmative": "s\u00e9ideann t\u00fa", "Question": "an s\u00e9ideann t\u00fa?", "Negative": "n\u00ed sh\u00e9ideann t\u00fa"}, "3 Singular": {"Male": {"Affirmative": "s\u00e9ideann s\u00e9", "Question": "an s\u00e9ideann s\u00e9?", "Negative": "n\u00ed sh\u00e9ideann s\u00e9"}, "Female": {"Affirmative": "s\u00e9ideann s\u00ed", "Question": "an s\u00e9ideann s\u00ed?", "Negative": "n\u00ed sh\u00e9ideann s\u00ed"}}, "1 Plural": {"Compressed": {"Affirmative": "s\u00e9idimid", "Question": "an s\u00e9idimid?", "Negative": "n\u00ed sh\u00e9idimid"}, "Extended": {"Affirmative": "s\u00e9ideann muid", "Question": "an s\u00e9ideann muid?", "Negative": "n\u00ed sh\u00e9ideann muid"}}, "2 Plural": {"Affirmative": "s\u00e9ideann sibh", "Question": "an s\u00e9ideann sibh?", "Negative": "n\u00ed sh\u00e9ideann sibh"}, "3 Plural": {"Affirmative": "s\u00e9ideann siad", "Question": "an s\u00e9ideann siad?", "Negative": "n\u00ed sh\u00e9ideann siad"}, "Passive": {"Affirmative": "s\u00e9idtear", "Question": "an s\u00e9idtear?", "Negative": "n\u00ed sh\u00e9idtear"}}, "future": {"1 Singular": {"Affirmative": "s\u00e9idfidh m\u00e9", "Question": "an s\u00e9idfidh m\u00e9?", "Negative": "n\u00ed sh\u00e9idfidh m\u00e9"}, "2 Singular": {"Affirmative": "s\u00e9idfidh t\u00fa", "Question": "an s\u00e9idfidh t\u00fa?", "Negative": "n\u00ed sh\u00e9idfidh t\u00fa"}, "3 Singular": {"Male": {"Affirmative": "s\u00e9idfidh s\u00e9", "Question": "an s\u00e9idfidh s\u00e9?", "Negative": "n\u00ed sh\u00e9idfidh s\u00e9"}, "Female": {"Affirmative": "s\u00e9idfidh s\u00ed", "Question": "an s\u00e9idfidh s\u00ed?", "Negative": "n\u00ed sh\u00e9idfidh s\u00ed"}}, "1 Plural": {"Compressed": {"Affirmative": "s\u00e9idfimid", "Question": "an s\u00e9idfimid?", "Negative": "n\u00ed sh\u00e9idfimid"}, "Extended": {"Affirmative": "s\u00e9idfidh muid", "Question": "an s\u00e9idfidh muid?", "Negative": "n\u00ed sh\u00e9idfidh muid"}}, "2 Plural": {"Affirmative": "s\u00e9idfidh sibh", "Question": "an s\u00e9idfidh sibh?", "Negative": "n\u00ed sh\u00e9idfidh sibh"}, "3 Plural": {"Affirmative": "s\u00e9idfidh siad", "Question": "an s\u00e9idfidh siad?", "Negative": "n\u00ed sh\u00e9idfidh siad"}, "Passive": {"Affirmative": "s\u00e9idfear", "Question": "an s\u00e9idfear?", "Negative": "n\u00ed sh\u00e9idfear"}}, "past": {"1 Singular": {"Affirmative": "sh\u00e9id m\u00e9", "Question": "ar sh\u00e9id m\u00e9?", "Negative": "n\u00edor sh\u00e9id m\u00e9"}, "2 Singular": {"Affirmative": "sh\u00e9id t\u00fa", "Question": "ar sh\u00e9id t\u00fa?", "Negative": "n\u00edor sh\u00e9id t\u00fa"}, "3 Singular": {"Male": {"Affirmative": "sh\u00e9id s\u00e9", "Question": "ar sh\u00e9id s\u00e9?", "Negative": "n\u00edor sh\u00e9id s\u00e9"}, "Female": {"Affirmative": "sh\u00e9id s\u00ed", "Question": "ar sh\u00e9id s\u00ed?", "Negative": "n\u00edor sh\u00e9id s\u00ed"}}, "1 Plural": {"Compressed": {"Affirmative": "sh\u00e9ideamar", "Question": "ar sh\u00e9ideamar?", "Negative": "n\u00edor sh\u00e9ideamar"}, "Extended": {"Affirmative": "sh\u00e9id muid", "Question": "ar sh\u00e9id muid?", "Negative": "n\u00edor sh\u00e9id muid"}}, "2 Plural": {"Affirmative": "sh\u00e9id sibh", "Question": "ar sh\u00e9id sibh?", "Negative": "n\u00edor sh\u00e9id sibh"}, "3 Plural": {"Compressed": {"Affirmative": "sh\u00e9id siad", "Question": "ar sh\u00e9id siad?", "Negative": "n\u00edor sh\u00e9id siad"}, "Extended": {"Affirmative": "sh\u00e9ideadar", "Question": "ar sh\u00e9ideadar?", "Negative": "n\u00edor sh\u00e9ideadar"}}, "Passive": {"Affirmative": "s\u00e9ideadh", "Question": "ar s\u00e9ideadh?", "Negative": "n\u00edor s\u00e9ideadh"}}, "condi": {"1 Singular": {"Affirmative": "sh\u00e9idfinn", "Question": "an s\u00e9idfinn?", "Negative": "n\u00ed sh\u00e9idfinn"}, "2 Singular": {"Affirmative": "sh\u00e9idfe\u00e1", "Question": "an s\u00e9idfe\u00e1?", "Negative": "n\u00ed sh\u00e9idfe\u00e1"}, "3 Singular": {"Male": {"Affirmative": "sh\u00e9idfeadh s\u00e9", "Question": "an s\u00e9idfeadh s\u00e9?", "Negative": "n\u00ed sh\u00e9idfeadh s\u00e9"}, "Female": {"Affirmative": "sh\u00e9idfeadh s\u00ed", "Question": "an s\u00e9idfeadh s\u00ed?", "Negative": "n\u00ed sh\u00e9idfeadh s\u00ed"}}, "1 Plural": {"Compressed": {"Affirmative": "sh\u00e9idfimis", "Question": "an s\u00e9idfimis?", "Negative": "n\u00ed sh\u00e9idfimis"}, "Extended": {"Affirmative": "sh\u00e9idfeadh muid", "Question": "an s\u00e9idfeadh muid?", "Negative": "n\u00ed sh\u00e9idfeadh muid"}}, "2 Plural": {"Affirmative": "sh\u00e9idfeadh sibh", "Question": "an s\u00e9idfeadh sibh?", "Negative": "n\u00ed sh\u00e9idfeadh sibh"}, "3 Plural": {"Compressed": {"Affirmative": "sh\u00e9idfid\u00eds", "Question": "an s\u00e9idfid\u00eds?", "Negative": "n\u00ed sh\u00e9idfid\u00eds"}, "Extended": {"Affirmative": "sh\u00e9idfeadh siad", "Question": "an s\u00e9idfeadh siad?", "Negative": "n\u00ed sh\u00e9idfeadh siad"}}, "Passive": {"Affirmative": "sh\u00e9idf\u00ed", "Question": "an s\u00e9idf\u00ed?", "Negative": "n\u00ed sh\u00e9idf\u00ed"}}, "imper": {"1 Singular": {"Affirmative": "s\u00e9idim!", "Negative": "n\u00e1 s\u00e9idim!"}, "2 Singular": {"Affirmative": "s\u00e9id!", "Negative": "n\u00e1 s\u00e9id!"}, "3 Singular": {"Male": {"Affirmative": "s\u00e9ideadh s\u00e9!", "Negative": "n\u00e1 s\u00e9ideadh s\u00e9!"}, "Female": {"Affirmative": "s\u00e9ideadh s\u00ed!", "Negative": "n\u00e1 s\u00e9ideadh s\u00ed!"}}, "1 Plural": {"Compressed": {"Affirmative": "s\u00e9idimis!", "Negative": "n\u00e1 s\u00e9idimis!"}, "Extended": {"Affirmative": "s\u00e9ideadh muid!", "Negative": "n\u00e1 s\u00e9ideadh muid!"}}, "2 Plural": {"Affirmative": "s\u00e9idig\u00ed!", "Negative": "n\u00e1 s\u00e9idig\u00ed!"}, "3 Plural": {"Compressed": {"Affirmative": "s\u00e9idid\u00eds!", "Negative": "n\u00e1 s\u00e9idid\u00eds!"}, "Extended": {"Affirmative": "s\u00e9ideadh siad!", "Negative": "n\u00e1 s\u00e9ideadh siad!"}}, "Passive": {"Affirmative": "s\u00e9idtear!", "Negative": "n\u00e1 s\u00e9idtear!"}}, "pastConti": {"1 Singular": {"Affirmative": "sh\u00e9idinn", "Question": "an s\u00e9idinn?", "Negative": "n\u00ed sh\u00e9idinn"}, "2 Singular": {"Affirmative": "sh\u00e9idte\u00e1", "Question": "an s\u00e9idte\u00e1?", "Negative": "n\u00ed sh\u00e9idte\u00e1"}, "3 Singular": {"Male": {"Affirmative": "sh\u00e9ideadh s\u00e9", "Question": "an s\u00e9ideadh s\u00e9?", "Negative": "n\u00ed sh\u00e9ideadh s\u00e9"}, "Female": {"Affirmative": "sh\u00e9ideadh s\u00ed", "Question": "an s\u00e9ideadh s\u00ed?", "Negative": "n\u00ed sh\u00e9ideadh s\u00ed"}}, "1 Plural": {"Compressed": {"Affirmative": "sh\u00e9idimis", "Question": "an s\u00e9idimis?", "Negative": "n\u00ed sh\u00e9idimis"}, "Extended": {"Affirmative": "sh\u00e9ideadh muid", "Question": "an s\u00e9ideadh muid?", "Negative": "n\u00ed sh\u00e9ideadh muid"}}, "2 Plural": {"Affirmative": "sh\u00e9ideadh sibh", "Question": "an s\u00e9ideadh sibh?", "Negative": "n\u00ed sh\u00e9ideadh sibh"}, "3 Plural": {"Compressed": {"Affirmative": "sh\u00e9idid\u00eds", "Question": "an s\u00e9idid\u00eds?", "Negative": "n\u00ed sh\u00e9idid\u00eds"}, "Extended": {"Affirmative": "sh\u00e9ideadh siad", "Question": "an s\u00e9ideadh siad?", "Negative": "n\u00ed sh\u00e9ideadh siad"}}, "Passive": {"Affirmative": "sh\u00e9idt\u00ed", "Question": "an s\u00e9idt\u00ed?", "Negative": "n\u00ed sh\u00e9idt\u00ed"}}, "subj": {"1 Singular": {"Affirmative": "go s\u00e9ide m\u00e9", "Negative": "n\u00e1r sh\u00e9ide m\u00e9"}, "2 Singular": {"Affirmative": "go s\u00e9ide t\u00fa", "Negative": "n\u00e1r sh\u00e9ide t\u00fa"}, "3 Singular": {"Male": {"Affirmative": "go s\u00e9ide s\u00e9", "Negative": "n\u00e1r sh\u00e9ide s\u00e9"}, "Female": {"Affirmative": "go s\u00e9ide s\u00ed", "Negative": "n\u00e1r sh\u00e9ide s\u00ed"}}, "1 Plural": {"Compressed": {"Affirmative": "go s\u00e9idimid", "Negative": "n\u00e1r sh\u00e9idimid"}, "Extended": {"Affirmative": "go s\u00e9ide muid", "Negative": "n\u00e1r sh\u00e9ide muid"}}, "2 Plural": {"Affirmative": "go s\u00e9ide sibh", "Negative": "n\u00e1r sh\u00e9ide sibh"}, "3 Plural": {"Affirmative": "go s\u00e9ide siad", "Negative": "n\u00e1r sh\u00e9ide siad"}, "Passive": {"Affirmative": "go s\u00e9idtear", "Negative": "n\u00e1r sh\u00e9idtear"}}, "verbal noun": "s\u00e9ideadh", "verbal adjective": "s\u00e9idte"}